【裁判字號】    99,審聲,1841
【裁判日期】    990517
【裁判案由】    聲請定其應執行刑
【裁判全文】
臺灣高雄地方法院刑事裁定            99年度審聲字第1841號
聲  請  人  臺灣高雄地方法院檢察署檢察官
受  刑  人  甲○○
上列聲請人因受刑人數罪併罰有二裁判以上，聲請定其應執行之
刑（99年執聲字第1411號），本院裁定如下：
    主  文
甲○○所犯如附表所載之罪，所處各如附表所載之刑，應執行
有期徒刑壹年貳月，如易科罰金，以銀元佰元即新台幣玖佰元
折算壹日。
    理  由
一、聲請意旨略以：受刑人甲○○如附表所載之詐欺、妨害風化
    、偽造文書等案件，先後經判決確定如附表所載，聲請定應
    執行之刑等語。
二、按數罪併罰，有二裁判以上者，依第51條之規定，定其應執
    行之刑，刑法第53條定有明文。
三、另行為後法律有變更者，適用行為時之法律；但行為後之法
    律有利於行為人者，適用最有利於行為人之法律，刑法第2
    條第1 項亦有明文。又依刑法第51條定應執行刑時，裁判確
    定前犯數罪，其中1 罪在新法施行前者，亦應為新舊法比較
    ，此有最高法院95年5 月23日第8 次刑事庭會議決議可資參
    照。本件受刑人甲○○於裁判確定前犯如附表所載之3 罪，
    其中編號1 部分係於95年7 月1 日之前所犯，而刑法第51條
    、第41條業於94年2 月2 日修正公布，並於95年7 月1 日施
    行，本件自應就受刑人行為前、後相關法律有修正者，依前
    揭規定暨決議意旨加以綜合比較以資適用。茲說明如下：
  (一)修正前刑法第41條第1 項前段原規定：「犯最重本刑為5 年
    以下有期徒刑以下之刑之罪，而受6 個月以下有期徒刑或拘
    役之宣告，因身體、教育、職業、家庭之關係或其他正當事
    由，執行顯有困難者，得以1元以上3元以下折算1 日，易科
    罰金。」，且被告行為時之易科罰金折算標準，依修正前罰
    金罰鍰提高標準條例第2 條前段之規定，本係就其原定數額
    提高為100 倍折算1 日，故被告行為時之易科罰金折算標準
    乃以銀元300 元折算1 日，經折算後應以新台幣900 元折算
    為1 日。惟修正後刑法第41條第1 項前段則改以：「犯最重
    本刑為5 年以下有期徒刑以下之刑之罪，而受6 個月以下有
    期徒刑或拘役之宣告者，得以新台幣1 千元、2 千元或3 千
    元折算1 日，易科罰金。」，乃就易科罰金之折算標準予以
    提高。從而，比較修正前、後所定之易科罰金折算標準，當
    以修正前之規定較有利於受刑人。
  (二)修正前刑法第51條規定：「數罪併罰，分別宣告其罪之刑，
    依左列各款定其應執行者：」其中第5 款規定：「宣告多數
    有期徒刑者，於各刑中之最長期以上，各刑合併之刑期以下
    ，定其刑期。但不得逾20年。」；而修正後刑法第51條第5
    款係規定：「宣告多數有期徒刑者，於各刑中之最長期以上
    ，各刑合併之刑期以下，定其刑期。但不得逾30年」，其併
    合執行之刑度由舊法之20年提高為新法之30年，自以舊法有
    利於受刑人。
  (三)修正前刑法第41條第2 項規定：「併合處罰之數罪，均有前
    項情形（即易科罰金），其應執行之刑逾6 月者，亦同」，
    修正後刑法第41條第2 項則規定：「前項規定於數罪併罰，
    其應執行之刑未逾6 月者，亦適用之」，然此部分業經刑法
    施行法第3 條之2 第3 項規定：「於94年1 月7 日刑法修正
    施行前犯併合處罰數罪中之一罪，且該數罪均符合第41條第
    1 項得易科罰金之規定者，適用90年1 月4 日修正之刑法第
    41條第2 項規定（即本件修正前規定）」，故併合處罰之數
    罪均符合易科罰金之規定，其中一罪在95年7 月1 日前所犯
    ，依上開規定，均應適用修正前刑法第41條第2 項之規定。
    而本件受刑人甲○○所犯如附表編號1 所載之罪，係在95年
    7 月1 日前所犯，依上規定，受刑人甲○○如附表所載之罪
    ，均應適用修正前刑法第41條第2 項之規定，而無比較新舊
    法之問題，附此敘明。
  (四)比較結果，修正後刑法均非較有利於受刑人，依刑法第2 條
    第1項前段之規定，仍應依修正前刑法，定其應執行之刑。
四、本件受刑人甲○○因行使偽造私文書、圖利媒介性交等3 罪
    ，先後經判處如附表所載之刑，且於如附表所載之日期分別
    確定，其中如附表編號1 號、2 號所載之罪，並經本院以99
    年度審聲字第913 號裁定定應執行刑為有期徒刑8 月確定等
    情，有臺灣高等法院被告前案紀錄表1 份及相關刑事判決書
    、刑事裁定附卷可稽。檢察官聲請定應執行之刑，經核尚無
    不合，爰依刑事訴訟法第477 條第1 項，刑法第2 條第1 項
    前段、第53條，修正前刑法第51條第5 款、第41條第1 項前
    段、第2 項，修正前罰金罰鍰提高標準條例第2 條，刑法施
    行法第1 條之1 、第3 條之1 第3 項，裁定如主文。
中    華    民    國    99    年    5     月    17    日
                  刑事第六庭    法  官  鄭峻明
以上正本證明與原本無異。
如不服本裁定，應於送達後5日內，向本院提出抗告狀。
中    華    民    國    99    年    5     月    17    日
                                書記官  吳韻芳

附表：
┌─┬──┬────────┬────┬──────────┬──────────┬─────┐
│編│罪名│宣告刑          │犯罪日期│    最後事實審      │      確定判決      │ 備  註   │
│號│    │                │        ├─────┬────┼─────┬────┤          │
│  │    │                │        │法院、案號│判決日期│法院、案號│確定日期│          │
├─┼──┼────────┼────┼─────┼────┼─────┼────┼─────┤
│  │行使│有期徒刑6 月，減│95年5 月│高雄地院97│98年6 月│          │98年7 月│編號1 、2 │
│1 │偽造│為有期徒刑3 月，│4 日    │年度簡字第│30日    │  同左    │30日    │之罪曾合併│
│  │私文│如易科罰金，以銀│        │336 號    │        │          │        │定應執行刑│
│  │書  │元300 元即新台幣│        │          │        │          │        │有期徒刑8 │
│  │    │900 折算1 日    │        │          │        │          │        │月，如易科│
├─┼──┼────────┼────┼─────┼────┼─────┼────┤罰金，以銀│
│  │圖利│有期徒刑6 月，如│97年6 月│高雄地院98│98年10月│          │98年10月│元300 元即│
│2 │媒介│易科罰金，以新台│27日    │年度簡上字│29日    │  同左    │29日    │新台幣900 │
│  │性交│幣1,000 元折算1 │        │第868 號  │        │          │        │元折算1 日│
│  │    │日              │        │          │        │          │        │。        │
├─┼──┼────────┼────┼─────┼────┼─────┼────┤          │
│  │行使│有期徒刑6 月，如│96年11月│高雄地院98│98年12月│          │98年12月│          │
│3 │偽造│易科罰金，以新台│19日至96│年度訴字第│9日     │  同左    │30日    │          │
│  │私文│幣1,000 元折算1 │年11月21│700 號    │        │          │        │          │
│  │書  │日              │日      │          │        │          │        │          │
└─┴──┴────────┴────┴─────┴────┴─────┴────┴─────┘

司法院資訊處製作；財團法人民間司法改革基金會備份。
